【裁判字號】    98,易,2140
【裁判日期】    980930
【裁判案由】    詐欺
【裁判全文】
臺灣臺中地方法院刑事判決              98年度易字第2140號
公  訴  人  臺灣臺中地方法院檢察署檢察官
被      告  甲○○
上列被告因詐欺案件，經檢察官提起公訴（九十八年度偵字第一
一七八八號）及移送併案審理（九十八年度偵字第一六六九一號
），本院判決如下：
    主    文
甲○○幫助犯詐欺取財罪，處有期徒刑月，如易科罰金，以新
台幣壹仟元折算壹日。
    犯罪事實
一、甲○○於民國九十七年十一月二十八日起至九十八年一月五
    日間之某日，在可預見某一姓名年籍均不詳之詐騙者無故取
    得他人之帳戶及提款卡（含密碼）使用，乃俾利於迴避員警
    之查緝，其後可能將取得之帳戶供作遭詐欺取財之受害人匯
    款時指定帳戶之用，且其發生不違背本意之情形下，仍基於
    幫助該名詐騙者詐欺取財之不確定故意，在不詳處所，同時
    將其向合作金庫銀行沙鹿分行（下稱合作金庫銀行）申設取
    得帳號0000000000000號帳戶之存簿、提款卡
    （含密碼）及其向渣打國際商業銀行臺中文心分行（下稱渣
    打銀行）申設取得帳號00000000000000號帳
    戶之存簿及網路銀行帳號（含密碼）交予某一姓名年籍不詳
    之詐騙者使用，以此方式幫助該名詐騙者為詐欺取財犯行時
    不易遭查獲。其後該名詐騙者取得上揭甲○○之上開帳戶存
    摺、提款卡及密碼後，即基於意圖為自己不法所有之詐欺取
    財犯意，先於九十八年一月五日上午十時許，在網路上，以
    ＳＫＹＰＥ與乙○○聊天，雙方並相約見面，該名詐騙者即
    佯稱為證明乙○○非警務人員，要求乙○○以金融卡至自動
    櫃員機操作以確認身分，致乙○○陷於錯誤，於當日下午二
    十三時四十分許，至位於臺北市○○○路○段二之一號渣打
    銀行內，提領所有新臺幣（下同）三萬四千元現金並存入上
    開甲○○之渣打銀行帳戶內，而後該名詐騙者旋以金融卡將
    款項提領殆盡；又該名詐騙者另於雅虎奇摩拍賣網站上刊登
    虛偽網路拍賣明治奶粉之廣告，經丙○○下標購買後，該名
    不詳年籍之詐騙者即發送虛偽得標電子郵件予丙○○要求繳
    款，致丙○○因此陷於錯誤，而於九十八年一月六日下午四
    時十四分許，以網路ＡＴＭ轉帳方式，將所有四千五百六十
    元（起訴書誤載為四千五百七十元）款項轉入甲○○之上開
    合作金庫銀行帳戶內，其後該名詐騙者旋以金融卡將該等款
    項提領殆盡。嗣因乙○○及丙○○發覺有異而報警處理，經
    警查悉上開合作金庫銀行帳戶及渣打銀行帳戶均係甲○○本
    人申設取得，始循線查獲上情。
二、案經臺北市政府警察局中正第一分局報請臺灣臺北地方法院
    檢察署呈請臺灣高等法院檢察署檢察長核轉臺灣臺中地方法
    院檢察署檢察官偵查起訴，及臺北市政府警察局內湖分局報
    請臺灣士林地方法院檢察署呈請臺灣高等法院檢察署檢察長
    核轉臺灣臺中地方法院檢察署檢察官移送併案審理。
    理    由
一、按被告以外之人於審判外之言詞或書面陳述，除法律有規定
    者外，不得作為證據，刑事訴訟法第一百五十九條第一項固
    定有明文；惟被告以外之人於審判外之陳述，雖不符刑事訴
    訟法第一百五十九條之一至第一百五十九條之四之規定，而
    經當事人於審判程序同意作為證據，法院審酌該言詞陳述作
    成時之情況，認為適當，亦得為證據；當事人、代理人或辯
    護人於法院調查證據時，知有第一百五十九條第一項不得為
    證據之情形，而未於言詞辯論終結前聲明異議者，視為有前
    項之同意，同法第一百五十九條之五亦有明文。查被害人乙○○及丙○○等人於警詢時之證述，雖均屬審判外之陳述，
    然檢察官及被告於本院行準備程序時對於上開被害人警詢筆
    錄之證據能力既未予爭執，本院審酌上開被害人於警詢中之
    陳述，係於員警查獲之初立即製作，對案發情況之記憶當甚
    為清晰，不致發生一般傳聞證據中被害人記憶瑕疵之風險，
    且其等證述情節與卷證相符，足認上揭被害人於警詢中之陳
    述，具有證據能力，適為本案之證據，先予敘明。
二、訊據被告甲○○固坦承伊確有申設取得上開合作金庫銀行及
    渣打銀行帳戶，且上開合作金庫銀行帳戶內確有一筆四千五
    百六十元金額之款項，又渣打銀行帳戶內亦有一筆三萬四千
    元金額之款項，而伊已未持有該等帳戶之存摺及提款卡（含
    密碼）等情供承不諱；惟仍矢口否認有上開幫助詐欺取財之
    犯行，辯稱：伊係將合作金庫銀行及渣打銀行帳戶之存簿、
    提款卡（含密碼）放在小包包裡，並將該小包包放在伊所使
    用之車號二Ｋ－一三八一號自用小客車前置物廂內，密碼均
    書寫在存簿上，該等存摺及提款卡係放在車上包包內同時遺
    失的，伊未提供該等帳戶之存簿及提款卡等物予詐騙者使用
    云云。經查：
（一）上開合作金庫銀行及渣打銀行帳戶乃由被告甲○○本人申
      設使用，其後則於九十八年一月五日、同年月六日起分別
      遭詐欺者以上開方式向被害人乙○○及丙○○施用詐術後
      ，致其等二人均陷於錯誤，而各於上開時、地轉帳或匯款
      前揭款項至被告上開二本金融帳戶內等情，業為被告所不
      爭執，且據被害人乙○○及丙○○分別於警詢中指述歷歷
      （詳見警卷案卷），復有臺北市政府警察局中正一局仁愛
      路派出所受理各類案件紀錄表、臺北市政府警察局中正一
      局仁愛路派出所受理刑事案件報案三聯單、合作金庫商業
      銀行沙鹿分行九十八年二月十六日合金沙存字第０九八０
      ０００六七五號函及其函附之甲○○開戶建檔登錄單及九
      十七年二月十八日至九十八年一月九日止分戶交易明細表
      、內政部警政署反詐騙案件紀錄表、臺北市政府警察局中
      正一局仁愛路派出所受理詐騙帳戶通報警示簡便格式表、
      金融機構聯防機制通報單、交易明細查詢、合作金庫商業
      銀行沙鹿分行九十八年四月十七日合金沙存字第０九八０
      ００一六六０號函及其函附之甲○○開戶基本資料及印鑑
      證明、身分證件影本光碟、家樂福電信股份有限公司九十
      八年三月十七日函及其函覆之行動電話00000000
      00用戶基本資料、渣打國際商業銀行股份有限公司文心
      分行九十八年二月十九日函及其函覆之存戶甲○○帳戶0
      0000000000自九十六年六月二十一日至今之交
      易往來明細及開戶基本資料、臺北市政府警察局內湖分局
      大湖派出所受理各類案件紀錄表、臺北市政府警察局內湖
      分局大湖派出所受理刑事案件報案三聯單、臺北市政府警
      察局內湖分局大湖派出所受理詐騙帳戶通報警示簡便格式
      、內政部警政署反詐騙案件紀錄表、被害人乙○○駕照、
      健保卡及渣打銀行自動櫃員機交易明細表等在卷足證，則
      被告上開合作金庫銀行帳戶及渣打銀行帳戶，均已業遭詐
      欺者供作向被害人乙○○及丙○○等人詐欺取財之人頭帳
      戶使用，自甚為明確。
（二）至被告雖以前揭情詞置辯。然查，被告前於警詢時乃辯稱
      ：「於今年農曆春節前，我接到合作金庫電話告知我該帳
      戶進出有問題，我要找該存簿至合作金庫查證，才發現存
      簿及金融卡不見。該存簿及金融卡平時放置在小包包內，
      要領錢時會帶在身上，不然就是放在家中或車上。該帳戶
      平時未使用，只是用來匯入薪資。（問：該帳戶存簿及金
      融卡遺失後，你有無向警方報案？）沒有。」等情（詳見
      臺灣臺北地方法院檢察署九十八年度偵字第八六二三號卷
      第六頁）、「我是將提款卡、帳戶存摺及一張紙條有我記
      載密碼夾存摺簿內，於九十八年農曆過年前（正確時間不
      詳），新竹國際商業銀行（即渣打銀行）告知我的出入帳
      戶有問題，我就馬上趕緊找存摺，沒有找到，立即打電話
      通知新竹銀行告知銀行人員我的存摺、提款卡不見了，已
      電話辦理掛失。」等情（詳見臺灣士林地方法院檢察署九
      十八年度偵字第六八三四號卷第八頁）；惟其後於偵查中
      則改稱：「我沒工作後就放著沒再使用，我放在一個中型
      包包內，這包包我放在二Ｋ－一三八一號自用小客車上，
      這部車都是我在使用，我怕我忘記密碼，所以把密碼寫在
      簿子上。我不曉得遺失，是合作金庫銀行沙鹿分行的人打
      來說我是帳戶進出有問題，我就找我的簿子就找不到了。
      （問：你的密碼？）六六一００九號，就是我的生日。」
      等情（詳見臺灣臺中地方法院檢察署九十八年度偵字第一
      一七八八號卷第四頁至第五頁）、「（問：密碼有無遺失
      ？）我的密碼是寫在一張紙條上放在存摺裡和提款卡放在
      一起放在包包內。（問：包包平常放在哪裡？）放在自用
      小客車上，平常停在我家騎樓下，有去上班時就停在公司
      騎樓下。我車子還在，包包不見。（問：何時知道包包不
      見？）銀行通知我時才知道。（問：存摺、提款卡平常有
      無在使用？）都沒有在使用，裡面都沒有錢。」等情（詳
      見臺灣士林地方法院檢察署九十八年度偵字第六八三四號
      卷第八頁）；又於本院行準備程序時陳稱：「我開立完帳
      戶，就沒有在那些公司上班，我的合作金庫金融卡、提款
      簿都放著沒使用，裡面都沒現金了，渣打銀行帳戶內也沒
      錢了，都放在小包包裡，放在我的自用小客車前置物廂內
      。去年我還在大雅工作時，就是開立合作金庫時，我還有
      看到。我發現不見時，是銀行打電話給我時才發現的，我
      最後一次看到我包包的時間我忘記了。九十七年十一月二
      十八日提領帳戶至零元，那筆三百元是我領的，所以最後
      一次看到是九十七年十一月二十八日之後的事。渣打銀行
      的帳戶發現不見也是跟合作金庫一樣，也是銀行打電話給
      我說已經列為警示帳戶了我才知道，我最後一次使用渣打
      銀行的時間我忘記了，我都是放在那個小包包裡面。我的
      渣打帳戶是申請貸款用的，後來我母親幫我還款，後來帳
      戶就沒有使用了，我有申請提款卡，我沒有用的東西全部
      都是放在小包包裡面，這張渣打銀行帳戶密碼好像是六六
      一００九。我除了渣打銀行、合庫兩本帳戶存摺及提款卡
      不見，沒有同時遺失其他東西。身分證我放在我自己的皮
      包沒有不見。合庫及渣打帳戶沒有遺失印章，也沒有其他
      身分資料不見。我那兩本的密碼我自己也記不太清楚，不
      知道詐騙集團如何得知我的密碼。我兩本帳戶遺失是兩家
      銀行打電話給我時，我有找，沒有找到，我有打電話說我
      的帳戶不見了。渣打銀行的密碼我有寫在存簿上。當時我
      只有這兩本沒有在使用，我有使用的只有郵局，就是我現
      在在公司上班使用的，我都放在家裡，郵局的帳戶當時就
      有了，郵局的存簿那時拿給我母親保管，我的薪資都是貼
      補家用，我的薪資都匯入郵局，不見的那兩個帳戶是沒有
      在使用的。我有在使用的郵局提款卡沒有不見，都在。我
      的郵局提款卡密碼也是我的生日，我所有的帳戶密碼都是
      我的生日，我是怕我忘記，所以才寫我的生日密碼。我有
      工作經驗，我也知道詐欺集團使用人頭帳戶來向他人詐騙
      ，但那時候我沒有想到那麼嚴重的事，我比較記不清楚的
      所以把它寫在上面。」；另於本院審理時復陳稱：「（問
      ：九十七年至九十八年初你所使用銀行帳戶有幾個？）渣
      打、合作金庫、郵局。渣打及合作金庫提款卡、存摺最後
      都沒有在使用，辭去工作後就沒使用了，我都將東西放在
      包包，包包放在車上。只有郵局在使用，金融卡隨身攜帶
      ，存摺我拿給我母親保管。渣打最後一次使用是繳清帳款
      ，合作金庫是最後一家公司使用的帳戶，那家公司是利用
      合作金庫作薪資轉帳。（問：最後一次使用合庫帳戶是何
      時？）是我自己去領薪資轉帳的。（問：合庫最後一次所
      領的金額為何？）最後一次好像只有幾百元而已，我將存
      戶裡面的所有金額全部領出。（問：偵查中稱你這二本渣
      打及合庫帳戶是一起遺失的？）是。我都是放在包包裡面
      一起遺失的，包包放在車上。（問：當時包包遺失時，車
      子有無被撬壞的情形？）車門、車窗都沒有壞，我放在我
      們騎樓下，我不知道怎麼不見的，是銀行的人打給我，我
      去看，才知道不見了。（問：除了帳戶遺失還有何東西遺
      失？）包包裡面只有那二本，沒有其他東西遺失。」云云
      ，是不僅可見被告對於伊究係將帳戶密碼寫在存簿上抑或
      寫在小紙條上放在存簿內等情之前後所述顯非一致，且被
      告辯稱伊所有渣打及合庫帳戶係一起放在包包內置於所有
      自小客車前置物箱內遺失，然車上該時無其他東西同時遺
      失，當時車門及車窗亦未遭撬開破壞，故伊迨至二家銀行
      通知，始至車上查看而發現該等帳戶遺失云云，亦與一般
      竊盜者竊取物品之常態有違，當無足採信。況被告既稱伊
      所有帳戶之密碼均為伊生日，且迭經本案偵查及審理程序
      均仍可未經思索而陳稱該等帳戶之密碼為伊生日六碼，則
      常理以言，被告蓋無擔憂忘記或混淆帳戶密碼之情，又何
      須多此一舉將二本帳戶密碼分別寫在字條或存簿上，徒增
      遭盜領風險之餘地，基此，足徵被告以上開情詞置辯，核
      與常理相悖，顯為矯飾卸責之詞，已非可信。
（三）另者，因帳戶存摺、提款卡遺失者，若至金融機構辦理掛
      失止付，詐欺集團將無法提領詐得金額，且詐欺集團若未
      得原帳戶所有人同意而加以使用，則詐得金額亦有可能遭
      原帳戶所有人提領一空，而詐騙所得之金額動輒上萬元，
      遠較購買或承租帳戶使用之微薄款項為鉅，是詐欺集團衡
      情均不致以遺失或竊得之帳戶作為詐騙被害人之出入往來
      帳戶，而甘冒可能遭原帳戶所有人凍結帳戶補辦存摺資料
      領款，致無法提領之風險，從而，堪徵被告辯稱上開帳戶
      乃係遺失或遭竊者云云，顯非可信。再者，上開合作金庫
      銀行之帳戶既為被告申請供薪資轉帳所使用，且渣打銀行
      帳戶為申請供貸款使用等情，業據被告供承在卷，則該等
      帳戶之存摺及提款卡應屬被告個人之重要物品，亦當十分
      重視並常檢視，縱不常使用亦應妥善收藏保管，且應於查
      悉遺失或遭竊時，隨即報警處理或掛失以申請重新補發，
      方符常理；況佐以被告自承伊知悉詐欺集團均以人頭帳戶
      詐騙被害人等情，益見被告蓋無於伊帳戶之存摺資料及將
      提款卡密碼書寫於字條或存簿上之提款卡等物遺失或遭竊
      後無較高之警覺性，竟於被害人乙○○及丙○○等人轉帳
      或匯款存入之款項早已遭提領一空後，仍未察覺遺失而未
      至銀行辦理掛失之情。基上，益徵被告辯稱伊上開合作金
      庫銀行帳戶及渣打銀行帳戶資料乃係遺失或遭竊，非伊自
      行交付他人供任意使用者云云，核屬無據。再查，被告既
      陳稱伊最後一次看見上開合作金庫銀行及渣打銀行帳戶係
      於九十七年十一月二十八日將合作金庫銀行帳戶內金額提
      款至零元等情，則核諸被告上開合作金庫銀行各類存款分
      戶交易明細表中乃載明九十七年十一月二十八日提領三百
      元，扣除手續費六元後，而其後迨至九十八年一月六日則
      有被害人丙○○因遭詐欺取財而匯款（詳見臺灣臺北地方
      法院檢察署九十八年度偵字第八六二三號卷第十三頁），
      已如前述，足見被告所有之上開合作金庫帳戶之存簿及提
      款卡，乃於九十七年十一月二十八日起至九十八年一月六
      日被害人丙○○遭詐騙前之某時，即非被告持有中，而由
      詐欺者取得，甚為明確。另查，渣打國際商業銀行存摺支
      存對帳單載明被告所有之該帳戶自九十六年六月二十一日
      起至九十七年十二月二十一日止，存款中僅有利息七十九
      元，而自九十八年一月五日起即有多筆金額匯入轉出，包
      含被害人乙○○因遭詐欺取財而匯款等情（詳見臺灣士林
      地方法院檢察署九十八年度偵字第六八三四號卷第二四頁
      ），亦如前述，則被告自九十六年六月二十一日起已未使
      用上開渣打銀行之存簿及提款卡，而自該未使用之期間起
      至九十八年一月五日被害人乙○○遭詐騙前之某時，亦非
      被告持有中，而由另一詐欺者取得甚明。再者，被告既迭
      次陳稱伊乃係同時未持有該二本帳戶及提款卡等情在卷，
      核以本案被害人二人遭詐欺取財之時間十分接近等情，已
      如前述，則堪認被告當係於九十七年十一月二十八日最後
      一次使用合作金庫帳戶後起至九十八年一月五日第一位被
      害人乙○○遭詐騙前之某時，於不詳地點，同時將上開合
      作金庫及渣打銀行帳戶資料交予某一不詳年籍之詐欺者供
      任意使用無訛。
（四）按刑法上之故意，分直接故意（確定故意）與間接故意（
      不確定故意），「行為人對於構成犯罪之事實，明知並有
      意使其發生者」為直接故意；又「行為人對於構成犯罪之
      事實，預見其發生而其發生並不違背其本意者」為間接故
      意；而參以郵政儲金或銀行帳戶可供款項之存匯、提領，
      一般人均可輕易申請開設，並無任何資格條件之限制，苟
      有使用金融存款帳戶之正當用途，自以使用其本人或可信
      賴之親友申請之帳戶，最為便利安全，始可避免帳戶名義
      人反悔或心存歹念，利用通知掛失止付、變更存戶印鑑圖
      章或換摺之方式，將帳戶內之款項領走一空，反致使用帳
      戶人蒙受損失，苟非為犯罪等不法目的或為掩飾自己真實
      身分，並藉以逃避查緝，依常情並無捨棄自己申設帳戶而
      迂迴以花費金錢或其他方法向無相當信賴關係之陌生人取
      得帳戶使用之理，且近年來以假貸款真詐財之犯罪類型層
      出不窮，該等犯罪，多數均係利用他人帳戶作為詐欺所得
      財物之出入帳戶，業經媒體廣為披載，是依一般人通常之
      知識、智能及經驗，均已詳知向陌生人購買、承租或其他
      方法取得帳戶者，多係欲藉該帳戶取得不法犯罪所得，且
      隱匿帳戶內資金之實際取得人之身分，以逃避追查，則被
      告係成年且有智識之人，且自承對此亦知之甚詳，自難推
      委上情，從而，被告對於交付上開合作金庫銀行及渣打銀
      行帳戶之存簿及提款卡等物予該姓名年籍不詳之詐欺者，
      將可能被用來作為詐欺取財等非法用途上，應有所預見，
      且不違背其本意。是以，被告猶仍提供伊所有上開合作金
      庫銀行及渣打銀行之帳戶資料予該名年籍不詳之成年人使
      用，當堪認被告亦有容任該成年人將伊所有上開帳戶作為
      詐欺取財之匯款指定帳戶使用，準此，被告顯有幫助詐欺
      取財之不確定故意存在，應堪認定。
（五）再按刑法上之幫助犯，係指以幫助之意思，對於正犯資以
      助力，而未參與實施犯罪之行為者而言；查本件被告將伊
      所有合作金庫銀行及渣打銀行帳戶提供予該名成年人作為
      遭詐欺取財之受害人匯款指定之帳戶，乃係基於幫助他人
      詐欺取財之犯意，而被告提供上開合作金庫銀行及渣打銀
      行帳戶之行為，復屬詐欺取財構成要件以外之行為，則被
      告自屬以幫助之意思，參與詐欺取財構成要件以外之行為
      ，應以詐欺取財之幫助犯論。基上可證，本案事證明確，
      被告之犯行，堪予認定。
三、查上開年籍不詳之成年人基於意圖為自己不法所有之犯意，
    以上開之方式為詐術，分別使上開被害人二人陷於錯誤，而
    將本人之物交付，該不詳之成年人所為，係犯刑法第三百三
    十九條第一項之詐欺取財罪。被告將上開帳戶等物交給不詳
    年籍之成年人詐取財物，核其所為，係犯刑法第三十條第一
    項、第三百三十九條第一項之幫助詐欺取財罪。被告同時交
    付上開二本帳戶之行為，致被害人乙○○及丙○○等二人受
    騙，均屬想像競合犯，應從一重處斷。被告幫助該成年人犯
    罪，為幫助犯，應依刑法第三十條第二項之規定，按正犯之
    刑減輕之。至原起訴檢察官雖認被告前揭所為，係犯刑法第
    三十條第一項、第三百三十九條第二項之幫助詐欺得利罪嫌
    ，惟公訴蒞庭檢察官嗣於本院審理中已更正該部分之起訴法
    條為刑法第三百三十九條第一項、第三十條第一項之幫助詐
    欺罪，爰不再變更檢察官之起訴法條，附此敘明。至檢察官
    移送併案審理部分（九十八年度偵字第一六六九一號），因
    與本件犯罪事實具有想像競合犯之關係，本院當應併予審究
    ，附此敘明。爰審酌被告之家庭狀況及其智識程度等，又被
    告隨意提供伊所有上開二本帳戶資料供他人非法使用，將助
    長社會犯罪風氣，可能導致真正犯罪者逍遙法外，其行為殊
    屬不當，又被害人二人在財產上所受損害非微，心理上亦受
    有相當之痛苦，對於此違背常態之交易資料，被告猶辯稱不
    知係出於不法行為，且伊存摺及提款卡等物均係遺失云云，
    且犯罪後仍希圖狡辯以脫免刑責，並置被害人之損失於事外
    ，毫無懺悔之意，犯罪後之態度不佳，然念及被告本身並未
    實際參與本件詐欺取財之犯行，責難性較小等一切情狀，量
    處如主文所示之刑，並諭知易科罰金之折算標準。
四、本件被告甲○○行為後，刑法第四十一條第二項至第八項雖
    業於九十七年十二月三十日修正，經總統於九十八年一月二
    十一日公布，並於九十八年九月一日施行。而按行為後法律
    有變更者，適用行為時之法律，但行為後之法律有利於行為
    人者，適用最有利於行為人之法律，刑法第二條第一項定有
    明文，係採從舊從輕之原則。而所謂法律有變更，係指足以
    影響行為之可罰性範圍及其法律效果之法律修正而言，易科
    罰金、易服勞役之折算標準及其期限涉及裁量權之行使，屬
    於科刑規範事項，其折算標準於裁判時並應於主文內諭知，
    與一般純屬執行之程序有別，是如新舊法對易科罰金、易服
    勞役之折算標準及期限各有不同時，應依前揭規定，比較適
    用最有利於行為人之法律，有最高法院九十六年度台非字第
    五八號、第二三四號判決可資參照，惟有關易服社會勞動折
    算標準為六小時折算一日，期限為最長一年，修正後刑法第
    四十一條第二項、第三項、第五項已定有明文，其標準係屬
    固定，並不涉及法院裁量權之行使，非屬科刑規範事項變更
    ，自不生新舊法比較之問題，故本案無刑法第二條法律變更
    規定之適用，又依新修正之刑事訴訟法第四百七十九條第二
    項規定，可知該易服社會勞動乃係屬執行檢察官之權限，另
    刑事訴訟法第三百零九條關於有罪判決書之主文記載事項之
    規定，亦未因上揭刑法第四十一條第二項增訂易服社會勞動
    之規定而配合同時修正諭知易服社會勞動之折算標準，是本
    件自無須再於主文中另諭知易服社會勞動之折算標準，附此
    敘明。
據上論斷，應依刑事訴訟法第二百九十九條第一項前段，刑法第
三十條第一項、第二項、第三百三十九條第一項、第五十五條、
第四十一條第一項前段，刑法施行法第一條之一，判決如主文。
中    華    民    國    98    年    9     月    30    日
              刑事第一庭  審判長法  官  何志通
                                法  官  林清鈞
                                法  官  許惠瑜
以上正本證明與原本無異。
如不服本判決，應於判決送達後十日內向本院提出上訴狀，上訴
於臺灣高等法院臺中分院( 須附繕本 )。
                                書記官  楊家印
中    華    民    國    98    年    9     月    30    日
附錄法條
刑法第三十條第一項、第二項
幫助他人實行犯罪行為者，為幫助犯。雖他人不知幫助之情者，
亦同。
幫助犯之處罰，得按正犯之刑減輕之。
刑法第三百三十九條第一項
意圖為自己或第三人不法之所有，以詐術使人將本人或第三人之
物交付者，處 5 年以下有期徒刑、拘役或科或併科 1 千元以下
罰金。


司法院資訊處製作；財團法人民間司法改革基金會備份。
